<!DOCTYPE html>
<html lang="en">
<head>
<meta http-equiv="Content-Type" content="text/html; charset=utf-8">
<title>Re: [Partido Pirata]	Resultado da Reuni√£o do dia 16/01/2011.</title>
<meta name="viewport" content="width=device-width, initial-scale=1">
<link rel="apple-touch-icon" sizes="114x114" href="http://www.mail-archive.com/apple-touch-icon-114x114.png">
<link rel="apple-touch-icon" sizes="72x72" href="http://www.mail-archive.com/apple-touch-icon-72x72.png">
<link rel="apple-touch-icon" sizes="57x57" href="http://www.mail-archive.com/apple-touch-icon-57x57.png">
<link rel="shortcut icon" href="../favicon.ico">
<link rel="contents" href="thrd3.html#01260" id="c">
<link rel="index" href="mail3.html#01260" id="i">
<link rel="prev" href="msg01259.html" id="p">
<link rel="next" href="msg01307.html" id="n">
<link rel="alternate" title="listapirata RSS" href="msg01260.html#" type="application/rss+xml">
<link rel="canonical" href="https://www.mail-archive.com/listapirata@listas.partidopirata.org/msg01260.html">
<link rel="stylesheet" href="../normalize.css" media="screen">
<link rel="stylesheet" href="../master.css" media="screen">

<!--[if lt IE 9]>
<link rel="stylesheet" href="/ie.css" media="screen">
<![endif]-->
</head>
<body>
<script language="javascript" type="text/javascript">
document.onkeydown = NavigateThrough;
function NavigateThrough (event)
{
  if (!document.getElementById) return;
  if (window.event) event = window.event;
  if (event.target.tagName == 'INPUT') return;
  var link = null;
  switch (event.keyCode ? event.keyCode : event.which ? event.which : null) {
    case 74:
    case 80:
      link = document.getElementById ('p');
      break;
    case 75:
    case 78:
      link = document.getElementById ('n');
      break;
    case 73:
      link = document.getElementById ('i');
      break;
    case 67:
      link = document.getElementById ('c');
      break;
    case 69:
      link = document.getElementById ('e');
      break;
    }
  if (link && link.href) document.location = link.href;
}
</script>
<div itemscope itemtype="http://schema.org/Article" class="container">
<div class="skipLink">
<a href="msg01260.html#nav">Skip to site navigation (Press enter)</a>
</div>
<div class="content" role="main">
<div class="msgHead">
<h1>
<span class="subject"><a href="http://www.mail-archive.com/search?l=listapirata@listas.partidopirata.org&amp;q=subject:%22Re%5C%3A+%5C%5BPartido+Pirata%5C%5D%09Resultado+da+Reuni%C3%A3o+do+dia+16%5C%2F01%5C%2F2011.%22&amp;o=newest" rel="nofollow"><span itemprop="name">Re: [Partido Pirata]	Resultado da Reuni√£o do dia 16/01/2011.</span></a></span>
</h1>
<p class="darkgray font13">
<span class="sender pipe"><a href="http://www.mail-archive.com/search?l=listapirata@listas.partidopirata.org&amp;q=from:%22Leandro+Damasio%22" rel="nofollow"><span itemprop="author" itemscope itemtype="http://schema.org/Person"><span itemprop="name">Leandro Damasio</span></span></a></span>
<span class="date"><a href="http://www.mail-archive.com/search?l=listapirata@listas.partidopirata.org&amp;q=date:20110117" rel="nofollow"><span itemprop="datePublished" content="2011-01-17T07:00:40-0800">Mon, 17 Jan 2011 07:00:40 -0800</span></a></span>
</p>
</div>
<div itemprop="articleBody" class="msgBody">
<!--X-Body-of-Message-->
<pre>Claro, segue em formato txt
</pre><pre>



2011/1/17 Alessandro Delgado &lt;adelgado1...@gmail.com&gt;

&gt; 2011/1/17 Raphael S. Lapa &lt;raphaelclarin...@yahoo.com.br&gt;:
&gt; &gt; O link da ata:
&gt; &gt; <a  rel="nofollow" href="http://partidopirata.org/wp-content/uploads/2011/01/2011-01-16_ata.pdf">http://partidopirata.org/wp-content/uploads/2011/01/2011-01-16_ata.pdf</a>
&gt;
&gt;
&gt; Ser√° que n√£o d√° pra disponibilizar num formato aberto?
&gt;
&gt;
&gt; att.
&gt;
&gt; --ad.ad
&gt; _______________________________________________
&gt; Lista de discuss√£o do Partido Pirata
&gt; listapirata@listas.partidopirata.org
&gt; <a  rel="nofollow" href="http://listas.partidopirata.org/cgi-bin/mailman/listinfo/listapirata">http://listas.partidopirata.org/cgi-bin/mailman/listinfo/listapirata</a>
&gt; <a  rel="nofollow" href="http://listas.partidopirata.org/cgi-bin/mailman/listinfo">http://listas.partidopirata.org/cgi-bin/mailman/listinfo</a>
&gt;
</pre><pre>03[19:54:30] * [sp]ldamasio trocou o t√≥pico para 'Estamos em reuni√£o. Pauta: 
cria√ß√£o dos comit√™s, arquivista oficial, forma√ß√£o de chapas'
07[19:54:30] &lt;01[PA]LuiizFelipe&gt; [sp]ldamasio tamb√©m.
07[19:56:20] &lt;01[PA]LuiizFelipe&gt; [sp]ldamasio primeiro devemos votar a pauta 
do coletivo administrativo, para depois votarmos como ele ser√° formado, ai 
entra a forma√ß√£o das chapas.
01[19:57:01] &lt;14[sp]ldamasio&gt; ok, est√° nessa ordem
01[19:57:55] &lt;14[sp]ldamasio&gt; Mais 5 min e come√ßamos
[19:58:06] &lt;01[DF]BLAP&gt; galera, s√≥ uma coisa: para validar tudo isso devemos 
definir um estatuto partid√°rio. √â nesse estatudo que vai definir quem √© membro, 
quem pode votar e ser votado, como o partido √© organizado etc... Sem o 
estatuto, tuddo isso n?o √© v√°lido.
03[19:58:36] * arteiromarcial 
(arteiro...@pp-f731a75.smace701.dsl.brasiltelecom.net.br) entrou no #ppbr
[19:59:03] &lt;01arteiromarcial&gt; Salve, Piratas!
01[19:59:09] &lt;14[sp]ldamasio&gt; salve!
[19:59:12] &lt;01[DF]BLAP&gt; P-)
01[19:59:38] &lt;14[sp]ldamasio&gt; [DF]BLAP, concordo com vc. Podemos discutir 
essa quest√£o j√° no primeiro ponto de pauta
[19:59:44] &lt;01[PA]LuiizFelipe&gt; salve!
03[19:59:53] * arteiromarcial trocou o nick para [RS]ArteiroMarcial
[19:59:55] &lt;01[SP]rabertolli&gt; o que o [DF]BLAP disse √© verdade
[20:00:25] &lt;01[RS]ArteiroMarcial&gt; A reuni√£o j√° come√ßou oficialmente?
03[20:00:31] * Ivan (mib...@pp-18520e61.virtua.com.br) entrou no #ppbr
01[20:00:31] &lt;14[sp]ldamasio&gt; Vai come√ßar agora
01[20:00:45] &lt;14[sp]ldamasio&gt; como vai ser? eu mesmo conduzo ou algu√©m quer 
faz√™-lo??
02[20:00:49] * Ivan (mib...@pp-18520e61.virtua.com.br) desconectou (Quit: 
<a  rel="nofollow" href="http://www.mibbit.com">http://www.mibbit.com</a> ajax IRC Client)
03[20:01:00] * [SP] (mib...@pp-18520e61.virtua.com.br) entrou no #ppbr
02[20:01:22] * [SP] (mib...@pp-18520e61.virtua.com.br) desconectou (Quit: 
<a  rel="nofollow" href="http://www.mibbit.com">http://www.mibbit.com</a> ajax IRC Client)
03[20:01:33] * [SP]Ivan (mib...@pp-18520e61.virtua.com.br) entrou no #ppbr
07[20:01:43] &lt;01[PA]LuiizFelipe&gt; [sp]ldamasio isso foi exposto no email do 
Artur Tavares, quando ele convocou a reuni√£o, iremos votar este documento.
[20:01:45] &lt;01[PA]LuiizFelipe&gt; <a  rel="nofollow" href="http://piratepad.net/Q5FsQzJqfa">http://piratepad.net/Q5FsQzJqfa</a>
03[20:02:04] * elros (el...@c03d77a1.36ec96f8.1f6b6bed.ip) entrou no #ppbr
03[20:02:08] * Felipe (mib...@900960b9.9fd28aee.4826a1f4.ip) entrou no #ppbr
03[20:02:13] * elros trocou o nick para AlessandroD-RJ
[20:02:18] &lt;01AlessandroD-RJ&gt; ol√É¬°, pessoal!
[20:02:25] &lt;01Felipe&gt; ol√°
[20:02:39] &lt;01[RS]ArteiroMarcial&gt; hola
[20:02:42] &lt;01Felipe&gt; opa, a quest?o do cadastro n?o entrou na pauta?
03[20:02:50] * AlessandroD-RJ trocou o nick para [RJ]AlessandroD
[20:03:03] &lt;01[RJ]AlessandroD&gt; a reuni√É¬£o j√É¬° foi iniciada?
[20:03:05] &lt;01[DF]Raphael&gt; ent?o... temos de ler todo o doc para podermos 
aprov√°-lo?
[20:03:13] &lt;01[PA]LuiizFelipe&gt; sim raphael
[20:03:25] &lt;01[PA]LuiizFelipe&gt; por isso teremos 7 dias para votar ele
03[20:03:28] * Felipe trocou o nick para [SC]Felipe
[20:03:36] &lt;01[PA]LuiizFelipe&gt; para que todos possam ler e aprovar.
[20:03:37] &lt;01[SC]Felipe&gt; tem que por a bandeirinha do estado na frente assim?
[20:04:16] &lt;01[RJ]AlessandroD&gt; [SC]Felipe: prefiro por depois, porque n√É¬£o 
quebra a completi√É¬ß√É¬£o de nick no tab, mas tava assim quando eu cheguei
01[20:04:51] &lt;14[sp]ldamasio&gt; √© justo
[20:05:09] &lt;01[SC]Felipe&gt; a quantas anda a reuni?o? esperando corum?
03[20:05:12] * [sp]ldamasio trocou o nick para ldamasio[sp]
[20:05:25] &lt;01[sp]rodrigo&gt; o que eh &quot;arquivista&quot;?
03[20:05:29] * [RJ]AlessandroD trocou o nick para AlessandroD[RJ]
03[20:05:33] * [SC]Felipe trocou o nick para Felipe[SC]
01[20:05:36] &lt;14ldamasio[sp]&gt; vamos come√ßar?
[20:05:40] &lt;01Felipe[SC]&gt; rebeli?o dos nicks
[20:05:43] &lt;01[DF]Raphael&gt; &quot;√â vedada a participa√ß?o de pessoas filiadas ou 
que ocupem cargos administrativos em outros partidos pol√≠ticos previamente 
filiados junto ao TSE.&quot; - Isso vai ser posto em discuss?o separadamente?
03[20:06:02] * [sp]rodrigo trocou o nick para rodrigo[sp]
03[20:06:06] * [RS]ArteiroMarcial trocou o nick para ArteiroMarcial[RS]
[20:06:15] &lt;01AlessandroD[RJ]&gt; [DF]Raphael: acho que isso √É¬© correto
03[20:06:22] * [PA]LuiizFelipe trocou o nick para LuiizFelipe[PA]
[20:06:22] &lt;01Felipe[SC]&gt; to no mibbit - ta com uma incompatibilidade de 
caracteres - algu√©m sabe resovler?
01[20:06:58] &lt;14ldamasio[sp]&gt; vamos come√ßar
[20:07:11] &lt;01[DF]Raphael&gt; AlessandroD[RJ], eu acho que n?o, por exemplo. E 
a√≠? hehe
[20:07:12] &lt;01rodrigo[sp]&gt; se for filiado e n√É¬£o participar da 
administra√É¬ß√É¬£o?
07[20:07:22] &lt;01ArteiroMarcial[RS]&gt; ldamasio[sp], vamos, por mim, pode 
presidir
[20:07:23] &lt;01rodrigo[sp]&gt; tipo um militante
07[20:07:41] &lt;01[DF]Raphael&gt; presida, ldamasio[sp]
01[20:07:45] &lt;14ldamasio[sp]&gt; ent√£o bora l√°
01[20:08:02] &lt;14ldamasio[sp]&gt; pe√ßo, em primeiro lugar, pra as pessoas 
pedirem a palavra pra falar
[20:08:08] &lt;01tjackgnu[rs]&gt; rodrigo[sp], exato. o mandato √É¬© do partido... 
posso j√É¬° ser deputado e me filiar ao PPBr tamb√É¬©m?
01[20:08:10] &lt;14ldamasio[sp]&gt; sen√£o vira uma bagun√ßa
01[20:08:17] &lt;14ldamasio[sp]&gt; ok?
[20:08:25] &lt;01[SP]rabertolli&gt; ok
07[20:08:28] &lt;01tjackgnu[rs]&gt; ldamasio[sp], ok.
01[20:08:54] &lt;14ldamasio[sp]&gt; Acho que podemos definir um teto para a 
reuni√£o terminar, no m√°ximo, √†s 21h
[20:08:56] &lt;01LuiizFelipe[PA]&gt; ok.
[20:09:04] &lt;01[SP]Ivan&gt; ok
[20:09:10] &lt;01[DF]Raphael&gt; ok, tenho de sair mais cedo de qualquer maneira.
01[20:09:15] &lt;14ldamasio[sp]&gt; Perfeito
[20:09:27] &lt;01[DF]BLAP&gt; ok
01[20:09:31] &lt;14ldamasio[sp]&gt; Temos 3 itens na pauta, que podem gerar 
bastante discuss√£o
[20:09:33] &lt;01[DF]BLAP&gt; o/
01[20:09:54] &lt;14ldamasio[sp]&gt; Ent√£o proponho para quem sugeriu o t√≥pico no 
f√≥rum apresentar brevemente (m√°ximo de 7 minutos de apresenta√ß√£o) o seu tema
01[20:10:09] &lt;14ldamasio[sp]&gt; e depois as pessoas pedem a palavra pra opinar 
sobre a proposta
03[20:10:17] * oem_ (o...@900960b9.9fd28aee.4826a1f4.ip) entrou no #ppbr
03[20:10:30] * oscar trocou o nick para [RJ]oscar
01[20:10:39] &lt;14ldamasio[sp]&gt; depois de 20 minutos de discuss√£o de cada 
tema, a gente faz o esfor√ßo de sintetizar e colocar pra vota√ß√£o no f√≥rum, se 
necess√°rio
02[20:10:44] * Felipe[SC] (mib...@900960b9.9fd28aee.4826a1f4.ip) desconectou 
(Quit: <a  rel="nofollow" href="http://www.mibbit.com">http://www.mibbit.com</a> ajax IRC Client)
03[20:10:49] * oem_ trocou o nick para Felipe[SC]
[20:10:53] &lt;01Felipe[SC]&gt; pronto
01[20:11:08] &lt;14ldamasio[sp]&gt; uma corre√ß√£o
01[20:11:16] &lt;14ldamasio[sp]&gt; temos 4 pontos de pauta
01[20:11:27] &lt;14ldamasio[sp]&gt; o primeiro √© um encaminhamento da √∫ltima 
reuni√£o
01[20:12:02] &lt;14ldamasio[sp]&gt; que √© a proposta de colocar para vota√ß√£o um 
estatuto pr√©vio, que define os direitos e deveres dos membros do partido
01[20:12:25] &lt;14ldamasio[sp]&gt; o autor dessa proposta est√° presente aqui?
01[20:12:48] &lt;14ldamasio[sp]&gt; que √© o artur tavares
01[20:12:55] &lt;14ldamasio[sp]&gt; acho que ele n√£o se encontra
[20:12:57] &lt;01AlessandroD[RJ]&gt;   /o
[20:12:57] &lt;01AlessandroD[RJ]&gt; o/
[20:13:09] &lt;01[DF]BLAP&gt; 0/
01[20:13:33] &lt;14ldamasio[sp]&gt; ok, ent√£o vou apresentar no lugar dele
01[20:14:09] &lt;14ldamasio[sp]&gt; Basicamente, √© importante construirmos um 
cadastro dos membros do partido
01[20:14:25] &lt;14ldamasio[sp]&gt; porque isso nos dar√° alguma base de 
conhecimento e de informa√ß√µes necess√°rias pra tomada de decis√£o
01[20:14:34] &lt;14ldamasio[sp]&gt; at√© mesmo para saber quem tem o direito de 
votar
01[20:15:09] &lt;14ldamasio[sp]&gt; ent√£o foi elaborado um pequeno estatuto do 
membro
01[20:15:19] &lt;14ldamasio[sp]&gt; que, futuramente, poder√° ser substitu√≠do
01[20:15:25] &lt;14ldamasio[sp]&gt; quando o partido tiver um estatuto oficial
01[20:15:34] &lt;14ldamasio[sp]&gt; √© uma solu√ß√£o pr√©via para gente ter algum 
controle
01[20:15:44] &lt;14ldamasio[sp]&gt; neste link est√° o texto do estatuto:  
<a  rel="nofollow" href="http://piratepad.net/Q5FsQzJqfa">http://piratepad.net/Q5FsQzJqfa</a>
01[20:15:53] &lt;14ldamasio[sp]&gt; a proposta √© que coloquemos isso para vota√ß√£o 
no f√≥rum
01[20:16:04] &lt;14ldamasio[sp]&gt; o Luizz j√° preparou a vota√ß√£o
[20:16:09] &lt;01LuiizFelipe[PA]&gt; sim
01[20:16:12] &lt;14ldamasio[sp]&gt; ent√£o precisamos dar uma autoriza√ß√£o pra ele 
executar isso
01[20:16:18] &lt;14ldamasio[sp]&gt; podemos votar aqui entre n√≥s essa proposta
01[20:16:28] &lt;14ldamasio[sp]&gt; mas antes podemos deixar um espa√ßo pra 
discuss√£o
01[20:16:40] &lt;14ldamasio[sp]&gt; algu√©m quer falar?
[20:16:43] &lt;01[DF]BLAP&gt; o/
[20:16:47] &lt;01AlessandroD[RJ]&gt; o/
[20:16:49] &lt;01[SP]rabertolli&gt; o/
01[20:16:56] &lt;14ldamasio[sp]&gt; desculpe, agora entendi o que √© o/ rsrs
01[20:17:09] &lt;14ldamasio[sp]&gt; AlessandroD[RJ], voc√™ primeiro!
01[20:17:15] &lt;14ldamasio[sp]&gt; opsss
01[20:17:18] &lt;14ldamasio[sp]&gt; desculpe
01[20:17:21] &lt;14ldamasio[sp]&gt; o Blap, antes
01[20:17:34] &lt;14ldamasio[sp]&gt; [DF]BLAP voc√™
01[20:17:43] &lt;14ldamasio[sp]&gt; depois o AlessandroD[RJ]
[20:17:45] &lt;01ArteiroMarcial[RS]&gt; n√£o, o Alessandro
02[20:17:58] * [DF]BLAP (mib...@pp-6a7b2168.bsace703.dsl.brasiltelecom.net.br) 
desconectou (Quit: <a  rel="nofollow" href="http://www.mibbit.com">http://www.mibbit.com</a> ajax IRC Client)
[20:17:59] &lt;01ArteiroMarcial[RS]&gt; ele tinha pedido a palavra antes de vc 
come√ßar a falar
01[20:18:02] &lt;14ldamasio[sp]&gt; ok
01[20:18:03] &lt;14ldamasio[sp]&gt; AlessandroD[RJ]
01[20:18:05] &lt;14ldamasio[sp]&gt; voc√™
[20:18:10] &lt;01ArteiroMarcial[RS]&gt; e agora ele caiu...
[20:18:19] &lt;01AlessandroD[RJ]&gt; ok, tanto faz a ordem
03[20:18:20] * [DF]BLAP (mib...@pp-6a7b2168.bsace703.dsl.brasiltelecom.net.br) 
entrou no #ppbr
[20:18:20] &lt;01AlessandroD[RJ]&gt; eu vou
[20:18:51] &lt;01tjackgnu[rs]&gt; (obs.: a conex√É¬£o de todos √É¬© boa. sejamos mais 
r√É¬°pidos ao expormos nossas id√É¬©ias e quando votarmos)
[20:18:56] &lt;01AlessandroD[RJ]&gt; eu ia dizer que eu n√É¬£o acho necess√É¬°rio por 
em discuss√É¬£o todas as disposi√É¬ß√É¬µes... mais pr√É¬°tico por em vota√É¬ß√É¬£o, e se 
tiver uma margem pr√É¬≥xima discute...
[20:19:12] &lt;01AlessandroD[RJ]&gt; aprova e v√É¬™ se algu√É¬©m se op√É¬µe..
[20:19:13] &lt;01AlessandroD[RJ]&gt; fim
01[20:19:22] &lt;14ldamasio[sp]&gt; ok
01[20:19:27] &lt;14ldamasio[sp]&gt; [DF]BLAP
01[20:19:28] &lt;14ldamasio[sp]&gt; vc
[20:19:44] &lt;01[DF]BLAP&gt; car√°i v√©i, ca√≠! manda ae as 10 ultimas linhas, que 
perdi oq falou...
01[20:19:55] &lt;14ldamasio[sp]&gt; vc pediu a palavra?
[20:20:20] &lt;01[DF]BLAP&gt; pedi, mas n?o quero falar as mesmas coisas se for o 
caso...
[20:20:39] &lt;01[DF]BLAP&gt; ok
[20:20:58] &lt;01[DF]BLAP&gt; eh o seguinte:
[20:21:38] &lt;01[DF]BLAP&gt; o estatuto do membro n?o define a organiza√ß?o 
administrativa do partido, seja em nivel nacional ou regional. Assim...
[20:22:13] &lt;01[DF]BLAP&gt; n?o seve de muita coisa sabermos quem somos se n?o 
sabermos como fazer e como funciona.
[20:22:44] &lt;01[DF]BLAP&gt; desde modo, sugiro montar um estatuto completo antes 
de mais nada.
[20:22:46] &lt;01[DF]BLAP&gt; fim.
01[20:22:48] &lt;14ldamasio[sp]&gt; [SP]rabertolli, palavra √© sua
[20:23:00] &lt;01[SP]rabertolli&gt; desculpe minha d√∫vida j√° foi sanada, pode 
prosseguir
01[20:23:14] &lt;14ldamasio[sp]&gt; ok
[20:23:19] &lt;01tjackgnu[rs]&gt; [DF]BLAP, de acordo.
01[20:23:23] &lt;14ldamasio[sp]&gt; a quest√£o do blap entra no pr√≥ximo item de 
pauta
01[20:23:53] &lt;14ldamasio[sp]&gt; o estatuto do membro √© uma solu√ß√£o pr√©via pra 
gente consegur caminhar
01[20:24:05] &lt;14ldamasio[sp]&gt; j√° que a cria√ß√£o de um estatuto do partido 
exige mais tempo
01[20:24:30] &lt;14ldamasio[sp]&gt; sendo assim, vamos encaminhar a vota√ß√£o deste 
item
01[20:25:03] &lt;14ldamasio[sp]&gt; a pergunta √©: voc√™ concorda em colocar o Termo 
de Compromisso de Membro para vota√ß√£o no f√≥rum?
01[20:25:07] &lt;14ldamasio[sp]&gt; sim ou n√£o
[20:25:15] &lt;01LuiizFelipe[PA]&gt; sim
[20:25:19] &lt;01[SP]rabertolli&gt; sim
01[20:25:21] &lt;14ldamasio[sp]&gt; sim
[20:25:24] &lt;01AlessandroD[RJ]&gt; sim
[20:25:36] &lt;01ArteiroMarcial[RS]&gt; sim
[20:25:47] &lt;01[DF]Raphael&gt; sim
[20:25:57] &lt;01[DF]BLAP&gt; sim
01[20:26:19] &lt;14ldamasio[sp]&gt; PS: to calculando sempre 5 minutos para 
encerrar as vota√ß√µes aqui.
[20:26:24] &lt;01tjackgnu[rs]&gt; sim
[20:26:56] &lt;01AlessandroD[RJ]&gt; [5 minutos √É¬© tempo pra caramba... um minuto 
√É¬© mais que suficiente]
[20:27:12] &lt;01[DF]BLAP&gt; enquanto isso na batcaverna...
[20:27:13] &lt;01LuiizFelipe[PA]&gt; 50% dos presentes aprovou
[20:27:28] &lt;01[DF]BLAP&gt; o/  diminiu o tempo ae
01[20:27:32] &lt;14ldamasio[sp]&gt; ok
01[20:27:34] &lt;14ldamasio[sp]&gt; 3 minutos
01[20:27:35] &lt;14ldamasio[sp]&gt; se passaram
[20:27:39] &lt;01tjackgnu[rs]&gt; (desculpa a demora, mas recebo tudo ok. &quot;outros&quot; 
afazeres ao mesmo tempo... e sim, 5 minutos √É¬© demais...)
01[20:27:46] &lt;14ldamasio[sp]&gt; dos 13 membros, 8 votaram a favor
01[20:27:58] &lt;14ldamasio[sp]&gt; nenhum voto contra
01[20:28:00] &lt;14ldamasio[sp]&gt; aprovado
01[20:28:14] &lt;14ldamasio[sp]&gt; o luizfelipe j√° vai colocar no ar essa vota√ß√£o 
no prazo de uma semana
01[20:28:26] &lt;14ldamasio[sp]&gt; ser√° tamb√©m divulgada em todas as m√≠dias do 
partido
01[20:28:51] &lt;14ldamasio[sp]&gt; prosseguindo a pauta, vamos para a proposta do 
luizfelipe, que √© de cria√ß√£o do comit√™ administrativo
01[20:29:15] &lt;14ldamasio[sp]&gt; LuiizFelipe[PA] a palvra √© sua
01[20:29:37] &lt;14ldamasio[sp]&gt; 7 min no m√°x para apresentar, ok?
[20:29:41] &lt;01LuiizFelipe[PA]&gt; ok
[20:30:29] &lt;01LuiizFelipe[PA]&gt; A proposta do comit√™ administrativo, se baseia 
em um comit√™ responsavel por organizar as a√ß√µes do partido
[20:32:18] &lt;01LuiizFelipe[PA]&gt; e as suas diretrizes podem ser regidas em um 
Estatudo posteriormente votado.
[20:32:20] &lt;01LuiizFelipe[PA]&gt; fim.
02[20:33:19] * [DF]BLAP (mib...@pp-6a7b2168.bsace703.dsl.brasiltelecom.net.br) 
desconectou (Quit: <a  rel="nofollow" href="http://www.mibbit.com">http://www.mibbit.com</a> ajax IRC Client)
[20:33:19] &lt;01LuiizFelipe[PA]&gt; ( t√≥pico para vota√ß√£o da pauta anterior j√° 
est√° no f√≥rum =&gt; <a  rel="nofollow" href="http://partidopirata.org/forum/viewtopic.php?f=51&amp;t=84">http://partidopirata.org/forum/viewtopic.php?f=51&amp;t=84</a> )
01[20:33:26] &lt;14ldamasio[sp]&gt; ok
03[20:33:33] * [DF]BLAP (mib...@pp-6a7b2168.bsace703.dsl.brasiltelecom.net.br) 
entrou no #ppbr
07[20:33:37] &lt;01LuiizFelipe[PA]&gt; prossiga ldamasio[sp]
01[20:33:45] &lt;14ldamasio[sp]&gt; algu√©m tem alguma coloca√ß√£o a respeito dessa 
proposta?
01[20:33:50] &lt;14ldamasio[sp]&gt; do contr√°rio, colocamos pra vota√ß√£o.
[20:33:50] &lt;01[DF]BLAP&gt; o/
01[20:33:57] &lt;14ldamasio[sp]&gt; [DF]BLAP
01[20:34:00] &lt;14ldamasio[sp]&gt; vc
[20:34:54] &lt;01[DF]BLAP&gt; a forma de organiza√ß?o, quem pode entrar, etc, j√° 
poderia entrar logo no estatuto provis√≥rio. Meio caminho andado.
[20:35:01] &lt;01[DF]BLAP&gt; fim
[20:35:07] &lt;01AlessandroD[RJ]&gt; o/
01[20:35:11] &lt;14ldamasio[sp]&gt; AlessandroD[RJ]
01[20:35:28] &lt;14ldamasio[sp]&gt; ps: o/ (me inscro pra depois do alessandro)
[20:35:29] &lt;01AlessandroD[RJ]&gt; acho que √É¬© desnecess√É¬°rio essas coisas 
entrarem logo no provis√É¬≥rio, porque ele √É¬© provis√É¬≥rio
[20:35:48] &lt;01AlessandroD[RJ]&gt; a √É¬∫nica coisa que o provis√É¬≥rio tem que 
estabelecer √É¬© o framework necess√É¬°rio para a vota√É¬ß√É¬£o do estatuto final
[20:36:01] &lt;01AlessandroD[RJ]&gt; ou seja, quem pode e como pode votar; s√É¬≥ isso
[20:36:01] &lt;01AlessandroD[RJ]&gt; fim
01[20:36:05] &lt;14ldamasio[sp]&gt; Agora sou eu
01[20:36:38] &lt;14ldamasio[sp]&gt; Concordo com o Blap, que √© uma condi√ß√£o sino 
qua non para o partido se formar ter um estatuto com as regras do jogo
01[20:37:00] &lt;14ldamasio[sp]&gt; Mas tbm concordo com o Alessandro, que o Termo 
de Compromisso ser√° um framework pra saber quem pode votar o Estatuto
01[20:37:21] &lt;14ldamasio[sp]&gt; Ent√£o, acho que √© momento da agente avan√ßar na 
cria√ß√£o dos comit√™s mais estrat√©gico
01[20:37:30] &lt;14ldamasio[sp]&gt; por favor, vejam este link: 
<a  rel="nofollow" href="http://partidopirata.org/partido-pirata/encontro-nacional-do-ppbr-2010/">http://partidopirata.org/partido-pirata/encontro-nacional-do-ppbr-2010/</a>
01[20:37:46] &lt;14ldamasio[sp]&gt; √â apresentado 10 comit√™s que foram sugeridos 
no Encontro Nacional
[20:37:59] &lt;01LuiizFelipe[PA]&gt; o/
01[20:38:03] &lt;14ldamasio[sp]&gt; Acho que o comit√™ de &quot;Oficializa√ß√£o do 
Partido&quot; poderia ser criado
01[20:38:34] &lt;14ldamasio[sp]&gt; com o objetivo primeiro de discutir e elaborar 
um estatuto do partido, que seja votado cap√≠tulo por cap√≠tulo
01[20:38:49] &lt;14ldamasio[sp]&gt; a gente encontra uma solu√ß√£o tecnol√≥gica de 
e-democracy pra votar desse jeito
01[20:39:24] &lt;14ldamasio[sp]&gt; ent√£o, minha posi√ß√£o √© de que devemos colocar 
pra vota√ß√£o n√£o apenas a cria√ß√£o do comit√™ administrativo, mas tamb√©m do comit√™ 
de oficializa√ß√£o do partido
01[20:39:35] &lt;14ldamasio[sp]&gt; fim
01[20:39:42] &lt;14ldamasio[sp]&gt; LuiizFelipe[PA], a palavra √© sua
[20:40:32] &lt;01LuiizFelipe[PA]&gt; Concordo plenamente com o seu posicionamento, 
por√©m acredito que se seja preciso tamb√©m a cria√ß√£o do Comit√™ de Comunica√ß√£o
[20:40:33] &lt;01[DF]Raphael&gt; o/
[20:40:41] &lt;01rodrigo[sp]&gt; O que √É¬© &quot;uma solu??o tecnol?gica de e-democracy &quot;?
02[20:41:04] * [SP]rabertolli (t...@pp-1145d263.dsl.telesp.net.br) desconectou 
(Quit: Usei o mIRC que o Takahiro-San configurou o/)
01[20:41:05] &lt;14ldamasio[sp]&gt; PS: Pe√ßam a palvra e digam &quot;fim&quot; depois q 
terminarem
03[20:41:31] * blober (mib...@cc56258e.ae65d4d6.1465230.ip) entrou no #ppbr
[20:41:47] &lt;01LuiizFelipe[PA]&gt; pois, vivemos em uma sociedade &quot;mitificada&quot; 
com o conceito de Pirata, precisamos do comit√™ de comunica√ß√£o para ajudar a 
desmitificar este assunto e ajudar tamb√©m a propagar a mensagem do partido.
[20:41:49] &lt;01LuiizFelipe[PA]&gt; fim.
01[20:42:01] &lt;14ldamasio[sp]&gt; [DF]Raphael, voc√™!
[20:42:58] &lt;01[DF]Raphael&gt; na realidade o que tenho a dizer vai em 
complemento ao dito pelo Luiz e ao que ja critiquei na lista de forma geral. 
Antes de nos preocuparmos com a oficializa√ß?o do partido dever√≠amos nos 
preocupar com a√ß?es, divulga√ß?o da causa e outras coisas que far?o com que o 
partido se projete
[20:43:08] &lt;01blober&gt; isso aqui n?o √© irc.freenode.org, #ppbr, certo?
[20:43:47] &lt;01AlessandroD[RJ]&gt; blober: irc://irc.piratpartiet.se/#ppbr
[20:43:52] &lt;01[DF]Raphael&gt; portanto acho mais necess√°rio nesse primeiro 
momento a cria√ß?o de um comit? administrativo que possa gerenciar a√ß?es e/ou 
comunica√ß?o com a imprensa/sociedade do que um comit? de oficializa√ß?o de algo 
que atualmente n?o gera nada de :&quot;√∫til&quot; para a sociedade
[20:43:52] &lt;01[DF]Raphael&gt; fim
03[20:44:18] * tppl (t...@cc56258e.ae65d4d6.1465230.ip) entrou no #ppbr
02[20:44:22] * tppl (t...@cc56258e.ae65d4d6.1465230.ip) desconectou (Quit: 
tppl)
01[20:44:26] &lt;14ldamasio[sp]&gt; Mais algu√©m quer falar?
[20:44:56] &lt;01LuiizFelipe[PA]&gt; Quais comit√™s est√£o para serem criados?
01[20:45:07] &lt;14ldamasio[sp]&gt; Administra√ß√£o, Comunica√ß√£o e Oficializa√ß√£o
[20:45:09] &lt;01LuiizFelipe[PA]&gt; ops votados*
[20:45:12] &lt;01LuiizFelipe[PA]&gt; ok
[20:45:22] &lt;01LuiizFelipe[PA]&gt; o;
[20:45:25] &lt;01LuiizFelipe[PA]&gt; o/
03[20:45:40] * blober2 (t...@cc56258e.ae65d4d6.1465230.ip) entrou no #ppbr
01[20:45:52] &lt;14ldamasio[sp]&gt; LuiizFelipe[PA], pode falar
[20:46:48] &lt;01LuiizFelipe[PA]&gt; Ap√≥s o prazo de vota√ß√£o para a cria√ß√£o destes 
comit√™s, podemos definir um prazo agora para redigir as Diretrizes de cada 
comit√™ aprovado.
03[20:46:51] * blober trocou o nick para rodrigo_pereira
03[20:46:56] * CleberG (mib...@pp-9da1d36b.pltce701.dsl.brasiltelecom.net.br) 
entrou no #ppbr
[20:46:57] &lt;01LuiizFelipe[PA]&gt; e quem ficar√° encarregado destas fun√ß√µes
[20:47:02] &lt;01LuiizFelipe[PA]&gt; fim.
01[20:47:20] &lt;14ldamasio[sp]&gt; Algu√©m mais?
03[20:47:39] * prrs (mib...@f5dbccdc.5c7da6f8.e452d9ed.ip) entrou no #ppbr
01[20:47:55] &lt;14ldamasio[sp]&gt; Vamos encaminhar ent√£o
03[20:47:56] * CleberG trocou o nick para [RS]CleberG
[20:48:27] &lt;01blober2&gt; eu gostaria de saber se algu√É¬©m tem o log desde o 
come√É¬ßo da reuni√É¬£o e se isso vai ser colocardo online somewhere
[20:48:45] &lt;01LuiizFelipe[PA]&gt; blober2 eu tenho aki o log
01[20:48:48] &lt;14ldamasio[sp]&gt; eu to gravando o log e, sim, vai ser 
disponibilizado.
[20:48:58] &lt;01LuiizFelipe[PA]&gt; =D
[20:49:07] &lt;01blober2&gt; legal, tx :-)
01[20:49:24] &lt;14ldamasio[sp]&gt; primeiro, vamos votar se concordamos em 
colocar para vota√ß√£o no f√≥rum a cria√ß√£o dos comit√™s
[20:49:45] &lt;01AlessandroD[RJ]&gt; sem
[20:49:47] &lt;01AlessandroD[RJ]&gt; sim*
01[20:49:50] &lt;14ldamasio[sp]&gt; na pr√≥xima reuni√£o a gente discute as 
diretrizes e regras de cada comit√™
[20:49:56] &lt;01rodrigo[sp]&gt; a vota√É¬ß√É¬£o pode ser aqui
[20:50:06] &lt;01rodrigo_pereira&gt; tamb√©m acho
[20:50:11] &lt;01LuiizFelipe[PA]&gt; negativo rodrigo[sp]
[20:50:33] &lt;01rodrigo[sp]&gt; ham???
[20:50:38] &lt;01AlessandroD[RJ]&gt; na real eu concordo com o rodrigo
[20:50:40] &lt;01rodrigo[sp]&gt; o.0
01[20:50:46] &lt;14ldamasio[sp]&gt; n√≥s que escolhemos
[20:50:50] &lt;01Felipe[SC]&gt; as vota√É¬ß√É¬µes daqui valem ou n√É¬£o valem?
[20:50:53] &lt;01LuiizFelipe[PA]&gt; ela ser√° no f√≥rum para que os membros que n√£o 
est√£o presentes possam votar
[20:51:17] &lt;01LuiizFelipe[PA]&gt; e n√≥s votamos aki o que vai ser votado no f√≥rum
[20:51:22] &lt;01rodrigo[sp]&gt; eles foram avisados que teria reuni√É¬£o?
07[20:51:26] * AlessandroD[RJ] lembra uqe a mesa √É¬© de ldamasio[sp] 
[20:51:34] &lt;01LuiizFelipe[PA]&gt; ok ale
[20:51:40] &lt;01Felipe[SC]&gt; bem, a vota√É¬ß√É¬£o no f√É¬≥rum tem mais credibilidade, 
em teoria...
[20:51:51] &lt;01[RS]CleberG&gt; pergunta, como fazer pra legitimar as vota√ß?es, 
pra impedir que algu√©m crie trocentos logins e vote em alguma op√ß?o ?
[20:52:00] &lt;01ArteiroMarcial[RS]&gt; o/
[20:52:01] &lt;01rodrigo[sp]&gt; ta, ent√É¬£o faz no forum
01[20:52:09] &lt;14ldamasio[sp]&gt; ArteiroMarcial[RS], a palavra √© sua
[20:52:44] &lt;01[RS]CleberG&gt; sorry fazia tempo q ? participava e ? lembrava do 
o/
[20:52:51] &lt;01ArteiroMarcial[RS]&gt; j√° que falaram em credibilidade, precisamos 
desenvolver algo para aumentar a validade das nossas vota√ß√µes
[20:53:15] &lt;01ArteiroMarcial[RS]&gt; justamente o que o Cleber estava falando
[20:53:27] &lt;01LuiizFelipe[PA]&gt; o/
[20:53:49] &lt;01ArteiroMarcial[RS]&gt; aqui mesmo, o Rodrigo est√° dando um exemplo 
pr√°tico de como √© facil entrar v√°rias vezes e avacalhar uma vota√ß√£o
[20:54:00] &lt;01ArteiroMarcial[RS]&gt; no f√≥rum ent√£o, nem se fala
[20:54:19] &lt;01[RS]CleberG&gt; o/
[20:54:20] &lt;01rodrigo[sp]&gt; s√É¬≥ que eu n√É¬£o sou rodrigo_pereira...
[20:54:25] &lt;01rodrigo[sp]&gt; vou embora
[20:54:36] &lt;01rodrigo[sp]&gt; at√É¬© 
[20:54:40] &lt;01rodrigo_pereira&gt; eu tamb√©m
02[20:54:43] * rodrigo[sp] (rodr...@901bc598.2d44910f.c71d8daf.ip) desconectou 
(Quit: Leaving.)
[20:54:50] &lt;01ArteiroMarcial[RS]&gt; deixo a pergunta: como realizaremos 
vota√ß√µes com seguran√ßa?
[20:54:50] &lt;01ArteiroMarcial[RS]&gt; fim
[20:54:51] &lt;01rodrigo_pereira&gt; tchau
[20:54:51] &lt;01Felipe[SC]&gt; hehehhe
[20:54:57] &lt;01AlessandroD[RJ]&gt; o/
01[20:55:02] &lt;14ldamasio[sp]&gt; vamos l√°
01[20:55:10] &lt;14ldamasio[sp]&gt; a palavra agora √© do LuiizFelipe[PA]
02[20:55:14] * rodrigo_pereira (mib...@cc56258e.ae65d4d6.1465230.ip) 
desconectou (Quit: <a  rel="nofollow" href="http://www.mibbit.com">http://www.mibbit.com</a> ajax IRC Client)
02[20:55:14] * [DF]Raphael (mib...@pp-7c160d28.dynamic.adsl.gvt.net.br) 
desconectou (Quit: <a  rel="nofollow" href="http://www.mibbit.com">http://www.mibbit.com</a> ajax IRC Client)
[20:55:22] &lt;01ArteiroMarcial[RS]&gt; [PS: dupla personalidade pouca √© bobagem...]
[20:55:43] &lt;01tjackgnu[rs]&gt; :P
[20:55:51] &lt;01LuiizFelipe[PA]&gt; ArteiroMarcial[RS] eu desabilitei o registro 
de novos users especialmente para a vota√ß√£o
06[20:56:07] * ldamasio[sp] avisa que temos mais 10 minutos de reuni√£o! vamos 
ser breves
[20:56:09] &lt;01blober2&gt; √É¬©
03[20:56:09] * [sp]rodrigo (rodr...@901bc598.2d44910f.c71d8daf.ip) entrou no 
#ppbr
[20:56:10] &lt;01LuiizFelipe[PA]&gt; depois de 7dias reabrirei
[20:56:33] &lt;01[sp]rodrigo&gt; assim n√É¬£o da
[20:56:39] &lt;01ArteiroMarcial[RS]&gt; o/
[20:56:44] &lt;01blober2&gt; vale fazer um registro que passa por um admin para 
evitar que tenha registros dobrados e personagens ficticios
[20:56:50] &lt;01blober2&gt; n√É¬£o √É¬© dif√É¬≠cil
[20:56:51] &lt;01tjackgnu[rs]&gt; o/
[20:56:59] &lt;01LuiizFelipe[PA]&gt; posteriormente iremos utilizar uma outra 
maneira de vota√ß√£o
[20:57:07] &lt;01LuiizFelipe[PA]&gt; fim
01[20:57:11] &lt;14ldamasio[sp]&gt; [RS]CleberG, a palavra √© sua
01[20:57:18] &lt;14ldamasio[sp]&gt; pessoal, encerradas as inscri√ß√µes, por conta 
do tempo
03[20:57:29] * rodrigo[sp] (mib...@cc56258e.ae65d4d6.1465230.ip) entrou no 
#ppbr
01[20:57:30] &lt;14ldamasio[sp]&gt; depois do cleber, o AlessandroD[RJ] e vamos 
pra vota√ß√£o
01[20:57:47] &lt;14ldamasio[sp]&gt; por favor, deixem s√≥ eles falarem
[20:58:01] &lt;01AlessandroD[RJ]&gt; eu abdico
[20:58:24] &lt;01[sp]rodrigo&gt; eu vou ficar jogando aqui... depois eu leio a ata
[20:58:28] &lt;01[RS]CleberG&gt; bom, para evitar isso proponho que o pessoal mais 
antigo defina respons√°veis por cada coletivo atual e este deve organizar uma 
lista dos membros ativos de cada estado
01[20:58:32] &lt;14ldamasio[sp]&gt; [RS]CleberG, vc ainda qr a palavra?
[20:58:32] &lt;01[sp]rodrigo&gt; at√É¬© mais
02[20:58:40] * [sp]rodrigo (rodr...@901bc598.2d44910f.c71d8daf.ip) desconectou 
(Quit: Leaving.)
02[20:58:48] * rodrigo[sp] (mib...@cc56258e.ae65d4d6.1465230.ip) desconectou 
(Quit: <a  rel="nofollow" href="http://www.mibbit.com">http://www.mibbit.com</a> ajax IRC Client)
[20:59:03] &lt;01[RS]CleberG&gt; d√° tb pra limitar a vota√ß?o apenas para membros 
que participem a x dias
[20:59:38] &lt;01[RS]CleberG&gt; aproveito a oportunidade para solicitar que 
resetem a senha do admin da lista do rs que o Luiz ? quer mais ser coordenador
[20:59:41] &lt;01[RS]CleberG&gt; posso coordenar
[20:59:42] &lt;01[RS]CleberG&gt; fim
[20:59:47] &lt;01Felipe[SC]&gt; ih... √É¬© mais f√É¬°cil tentarmos um consenso do que 
esses m√É¬©todos pra validar a vota√É¬ß√É¬£o
[21:00:03] &lt;01tjackgnu[rs]&gt; [RS]CleberG, exato.
01[21:00:35] &lt;14ldamasio[sp]&gt; Bom, todos j√° falaram
01[21:00:41] &lt;14ldamasio[sp]&gt; vamos votar esse t√≥pico
[21:00:43] &lt;01tjackgnu[rs]&gt; sou Luiz Francisco Gambin Puppo, 
ex-admin-irrespons√É¬°vel que perdeu a senha da lista de e-mails do RS
01[21:00:58] &lt;14ldamasio[sp]&gt; ficou registrado o pedido do coletivo do RS
[21:01:07] &lt;01LuiizFelipe[PA]&gt; ok
01[21:01:08] &lt;14ldamasio[sp]&gt; mas vamos nos focar nesse tema
01[21:01:11] &lt;14ldamasio[sp]&gt; pra gente votar
01[21:01:21] &lt;14ldamasio[sp]&gt; Voc√™ concorda em colocar para vota√ß√£o, no 
f√≥rum, a proposta de cria√ß√£o dos seguintes Comit√™s: &quot;Administra√ß√£o&quot;, 
&quot;Comunica√ß√£o&quot; e &quot;Oficializa√ß√£o do Partido&quot;?
01[21:01:24] &lt;14ldamasio[sp]&gt; aberto pra vota√ß√£o
01[21:01:25] &lt;14ldamasio[sp]&gt; 3 minutos
[21:01:49] &lt;01LuiizFelipe[PA]&gt; sim
01[21:01:50] &lt;14ldamasio[sp]&gt; sim
[21:01:52] &lt;01tjackgnu[rs]&gt; sim. o/
[21:02:16] &lt;01[DF]BLAP&gt; sim
[21:02:18] &lt;01[RS]CleberG&gt; sim (mas primeiro temos q definirmos maneiras de 
garantir a legitimidade da vota√ß?o)
[21:02:24] &lt;01[RS]CleberG&gt; temos q definir
[21:02:49] &lt;01[DF]BLAP&gt; o/
[21:02:58] &lt;01AlessandroD[RJ]&gt; sim
06[21:03:08] * ldamasio[sp] mais 1 min
[21:03:44] &lt;01ArteiroMarcial[RS]&gt; sim
01[21:04:09] &lt;14ldamasio[sp]&gt; Encerrada a vota√ß√£o. 7 votos a favor, nenhum 
contra. Aprovada a proposta para levar √† vota√ß√£o, no f√≥rum, a cria√ß√£o desses 
comit√™s.
01[21:04:26] &lt;14ldamasio[sp]&gt; Estouramos o hor√°rio
01[21:04:33] &lt;14ldamasio[sp]&gt; quem fez a proposta do arquivista
01[21:04:36] &lt;14ldamasio[sp]&gt; est√° aqui?
[21:04:42] &lt;01[DF]BLAP&gt; eu
[21:04:42] &lt;01LuiizFelipe[PA]&gt; brunopio
01[21:04:50] &lt;14ldamasio[sp]&gt; vc √© o brunopio, blapw
01[21:04:50] &lt;14ldamasio[sp]&gt; ?
[21:05:12] &lt;01[DF]BLAP&gt; eh! Bruno Luiz de Assis Pio - BLAP
01[21:05:17] &lt;14ldamasio[sp]&gt; vamos aproveitar ent√£o
[21:05:17] &lt;01[DF]BLAP&gt; posso?
01[21:05:23] &lt;14ldamasio[sp]&gt; apresente, por favor
[21:05:28] &lt;01[DF]BLAP&gt; ok
[21:06:44] &lt;01[DF]BLAP&gt; n?o adianta sair fazendo as coisas se n?o existe um 
meio de encontrar estas coisas depois. Por exemplo, j√° tinha uns 10 modelos de 
estatutos pra votar e foi tudo perdido. entre outros muitros trabalhos 
perdidos. 
02[21:07:37] * [SP]Ivan (mib...@pp-18520e61.virtua.com.br) desconectou (Quit: 
<a  rel="nofollow" href="http://www.mibbit.com">http://www.mibbit.com</a> ajax IRC Client)
[21:07:38] &lt;01[DF]BLAP&gt; se n?o tivermos um respons√°vel pelo arquivo das 
discuss?es, decis?es e a√ß?es do partido. Vamos sempre cometer os mesmos errors 
e perder nossa hist√≥ria.
03[21:07:55] * [SP]Ivan (mib...@pp-18520e61.virtua.com.br) entrou no #ppbr
[21:07:58] &lt;01LuiizFelipe[PA]&gt; o/
[21:08:04] &lt;01[DF]BLAP&gt; e s√≥ pra completar a √∫ltima vota√ß?o, defina estes 
comit?s l√°: oq ir?o fazer, como ir?o fazer, quem pode participar etc... 
[21:08:06] &lt;01[DF]BLAP&gt; fim
01[21:08:35] &lt;14ldamasio[sp]&gt; LuiizFelipe[PA]
01[21:08:51] &lt;14ldamasio[sp]&gt; ps: est√° aberta a palvra pra discutirmos esse 
√∫ltimo t√≥pico
[21:09:19] &lt;01LuiizFelipe[PA]&gt; Podemos propor a cria√ß√£o de um Comit√™ 
arquivista, para organizar esta parte como foi proposto pelo brunopio
[21:09:40] &lt;01[DF]BLAP&gt; na verdade ele entraria nao administrativo, mas tanto 
faz...
[21:09:50] &lt;01[DF]BLAP&gt; *no administrativo
[21:10:06] &lt;01LuiizFelipe[PA]&gt; ressaltando...
[21:10:38] &lt;01[RS]CleberG&gt; archive.ppbr
01[21:10:46] &lt;14ldamasio[sp]&gt; Podemos deixar dentro do Comit√™ 
Administrativo, Bruno?
[21:10:48] &lt;01[RS]CleberG&gt; nome da baga√ßa
[21:10:51] &lt;01LuiizFelipe[PA]&gt; Se aprovada a proposta do Estatuto do membro 
do PPBr, podemos realizar as vota√ß√µes a partir dos dados apresentados pelo 
cadastro dos membros
[21:11:03] &lt;01LuiizFelipe[PA]&gt; fim.
01[21:11:10] &lt;14ldamasio[sp]&gt; ok, vamos organizar a discuss√£o
01[21:11:22] &lt;14ldamasio[sp]&gt; O pr√≥prio Bruno sugeriu que esse arquivista
[21:11:28] &lt;01Felipe[SC]&gt; voi la, cadastro √É¬© essencial.
01[21:11:31] &lt;14ldamasio[sp]&gt; respons√°vel pela mem√≥ria e registro
01[21:11:38] &lt;14ldamasio[sp]&gt; pode estar dentro do Comit√™ Administrativo
[21:11:39] &lt;01Felipe[SC]&gt; antes do cadastro, vota√É¬ß√É¬£o n√É¬£o faz nem sentido
01[21:11:52] &lt;14ldamasio[sp]&gt; Ent√£o, acho que n√£o precisamos votar isso
[21:11:52] &lt;01LuiizFelipe[PA]&gt; ok
[21:12:12] &lt;01Felipe[SC]&gt; claro, simplesmente faz acontecer
01[21:12:15] &lt;14ldamasio[sp]&gt; pq se o comit√™ administrativo for aprovado, a 
gente trabalha esse tema dentro das diretrizes desse comit√™
[21:12:19] &lt;01Felipe[SC]&gt; n√É¬£o h√É¬° pq ser contra
01[21:12:43] &lt;14ldamasio[sp]&gt; [DF]BLAP pode ser?
03[21:13:19] * puglia (mib...@f64187ee.35be079d.92c893e3.ip) entrou no #ppbr
[21:13:26] &lt;01[DF]BLAP&gt; &quot;se o comit√™ administrativo for aprovado, a gente 
trabalha esse tema dentro das diretrizes desse comit√™&quot; - ok
01[21:13:32] &lt;14ldamasio[sp]&gt; Perfeito
01[21:13:39] &lt;14ldamasio[sp]&gt; Obrigado pela presen√ßa de todos
03[21:13:42] * puglia trocou o nick para puglia[PR]
01[21:13:42] &lt;14ldamasio[sp]&gt; Conseguimos avan√ßar bastante
[21:13:47] &lt;01puglia[PR]&gt; terminou?
01[21:13:49] &lt;14ldamasio[sp]&gt; votamos as 4 pautas priorit√°rias
01[21:13:59] &lt;14ldamasio[sp]&gt; a pauta do Rodrigo ficou para uma pr√≥xima 
oportunidade
01[21:14:03] &lt;14ldamasio[sp]&gt; Conseguimos fazer a reuni√£o em 1 hora
[21:14:04] &lt;01puglia[PR]&gt; ok
01[21:14:04] &lt;14ldamasio[sp]&gt; parab√©ns a todos
[21:14:18] &lt;01[DF]BLAP&gt; =)
[21:14:26] &lt;01LuiizFelipe[PA]&gt; :)
01[21:14:31] &lt;14ldamasio[sp]&gt; podemos continuar conversando informalmente 
aqui</pre><pre>_______________________________________________
Lista de discuss√£o do Partido Pirata
listapirata@listas.partidopirata.org
<a  rel="nofollow" href="http://listas.partidopirata.org/cgi-bin/mailman/listinfo/listapirata">http://listas.partidopirata.org/cgi-bin/mailman/listinfo/listapirata</a>
<a  rel="nofollow" href="http://listas.partidopirata.org/cgi-bin/mailman/listinfo">http://listas.partidopirata.org/cgi-bin/mailman/listinfo</a></pre>

</div>
<div class="msgButtons margintopdouble">
<ul class="overflow">
<li class="msgButtonItems"><a class="button buttonleft " accesskey="p" href="msg01259.html">Mensagem anterior</a></li>
<li class="msgButtonItems textaligncenter"><a class="button" accesskey="c" href="thrd3.html#01260">Exibir por discuss&#0227;o</a></li>
<li class="msgButtonItems textaligncenter"><a class="button" accesskey="i" href="mail3.html#01260">Exibir por data</a></li>
<li class="msgButtonItems textalignright"><a class="button buttonright " accesskey="n" href="msg01307.html">Pr&#0243;xima mensagem</a></li>
</ul>
</div>
<a name="tslice"></a>
<div class="tSliceList margintopdouble">
<ul class="icons monospace">
<li class="icons-email"><span class="subject"><a href="msg01257.html">Re: [Partido Pirata] Resultado da Reuni√£o do dia 16/01/...</a></span> <span class="sender italic">Raphael S. Lapa</span></li>
<li><ul>
<li class="icons-email"><span class="subject"><a href="msg01259.html">Re: [Partido Pirata]	Resultado da Reuni√£o do dia 1...</a></span> <span class="sender italic">Alessandro Delgado</span></li>
<li><ul>
<li class="icons-email tSliceCur"><span class="subject">Re: [Partido Pirata]	Resultado da Reuni√£o do d...</span> <span class="sender italic">Leandro Damasio</span></li>
</ul></li>
<li class="icons-email"><span class="subject"><a href="msg01307.html">Re: [Partido Pirata] Resultado da Reuni√£o do dia 1...</a></span> <span class="sender italic">Raphael S. Lapa</span></li>
<li class="icons-email"><span class="subject"><a href="msg01486.html">Re: [Partido Pirata] Resultado da Reuni√£o do dia 1...</a></span> <span class="sender italic">Raphael S. Lapa</span></li>
<li class="icons-email"><span class="subject"><a href="msg01546.html">Re: [Partido Pirata] Resultado da Reuni√£o do dia 1...</a></span> <span class="sender italic">Raphael S. Lapa</span></li>
<li><ul>
<li class="icons-email"><span class="subject"><a href="msg01547.html">[Partido Pirata] RES:  Resultado da Reuni√£o do...</a></span> <span class="sender italic">Artur</span></li>
</ul>
</ul>
</ul>
</div>
<div class="overflow msgActions margintopdouble">
<div class="msgReply" >
<h2>
					Responder a
</h2>
<form method="POST" action="http://www.mail-archive.com/mailto.php">
<input type="hidden" name="subject" value="Re: [Partido Pirata]	Resultado da Reuni√£o do dia 16/01/2011.">
<input type="hidden" name="msgid" value="AANLkTika44Xfv9Z-ZpWhSp0nPHk5jYRkVQync4kiCwe1@mail.gmail.com">
<input type="hidden" name="relpath" value="listapirata@listas.partidopirata.org/msg01260.html">
<input type="submit" value=" Leandro Damasio ">
</form>
</div>
</div>
</div>
<div class="aside" role="complementary">
<div class="logo">
<a href="http://www.mail-archive.com/"><img src="../logo.png" width=247 height=88 alt="The Mail Archive"></a>
</div>
<form class="overflow" action="http://www.mail-archive.com/search" method="get">
<input type="hidden" name="l" value="listapirata@listas.partidopirata.org">
<label class="hidden" for="q">Search the site</label>
<input class="submittext" type="text" id="q" name="q" placeholder="Pesquisar listapirata">
<input class="submitbutton" name="submit" type="image" src="../submit.png" alt="Submit">
</form>
<div class="nav margintop" id="nav" role="navigation">
<ul class="icons font16">
<li class="icons-home"><a href="http://www.mail-archive.com/">In&#0237;cio do Arquivo de Correio</a></li>
<li class="icons-list"><a href="index.html" title="c">listapirata - Todas as mensagens</a></li>
<li class="icons-about"><a href="info.html">listapirata - Acerca da lista</a></li>
<li class="icons-expand"><a href="http://www.mail-archive.com/search?l=listapirata@listas.partidopirata.org&amp;q=subject:%22Re%5C%3A+%5C%5BPartido+Pirata%5C%5D%09Resultado+da+Reuni%C3%A3o+do+dia+16%5C%2F01%5C%2F2011.%22&amp;o=newest&amp;f=1" title="e" id="e">Expandir</a></li>
<li class="icons-prev"><a href="msg01259.html" title="p">Mensagem anterior</a></li>
<li class="icons-next"><a href="msg01307.html" title="n">Pr&#0243;xima mensagem</a></li>
</ul>
</div>
<div class="listlogo margintopdouble">
<a href="msg01260.html#"><img src="logo.png" alt="listapirata"></a>
</div>
<div class="margintopdouble">

</div>
</div>
</div>
<div class="footer" role="contentinfo">
<ul>
<li><a href="http://www.mail-archive.com/">In&#0237;cio do Arquivo de Correio</a></li>
<li><a href="http://www.mail-archive.com/faq.html#newlist">Adicione a sua lista de discuss&#0227;o</a></li>
<li><a href="http://www.mail-archive.com/faq.html">Perguntas Mais Frequentes</a></li>
<li><a href="http://www.mail-archive.com/faq.html#support">Apoio</a></li>
<li><a href="http://www.mail-archive.com/faq.html#privacy">Privacidade</a></li>
<li class="darkgray">AANLkTika44Xfv9Z-ZpWhSp0nPHk5jYRkVQync4kiCwe1@mail.gmail.com</li>
</ul>
</div>
</body>
</html>
